臺灣士林地方法院民事裁定
111年度補字第1005號
原      告  聯邦商業銀行股份有限公司

法定代理人  林鴻聯
訴訟代理人  葉美伶
            陳冠中
被      告  江素琴

            江秋良
            江秋村

            江素華
上列當事人間撤銷遺產分割登記等事件，本院裁定如下：
    主  文
原告應於本裁定送達後柒日內，補繳裁判費新臺幣伍仟壹佰柒拾
元，逾期未補正即駁回其訴。
    理  由
一、按訴訟標的之價額，由法院核定。核定訴訟標的之價額，以
    起訴時之交易價額為準；無交易價額者，以原告就訴訟標的
    所有之利益為準，民事訴訟法第77條之1第1項、第2項分別
    定有明文。復按撤銷之訴，其所得之利益為債權人對債務人
    之債權，而此債權包括消費款本金、利息及違約金在內，債
    權人就訴訟標的所有之利益自應全部計入訴訟標的價額，並
    應併計至起訴時止之利息及違約金（臺灣高等法院暨所屬法
    院109年法律座談會民事類提案第17號研討結果參照）。次
    按債權人主張債務人詐害其債權，依民法第244條規定提起
    撤銷詐害行為之訴者，債權人行使撤銷權之目的，在使其債
    權獲得清償，故應以債權人因撤銷權之行使所受利益為準，
    原則上以債權人主張之債權額，計算其訴訟標的價額；但被
    撤銷法律行為標的之價額低於債權人主張之債權額時，則以
    該被撤銷法律行為標的之價額計算（最高法院99年度台抗字
    第222號裁定意旨參照）。又債權人提起撤銷債務人與其餘
    繼承人之遺產分割協議及不動產之分割繼承登記行為，並請
    求登記名義人塗銷分割繼承登記之訴時，因其目的均在回復
    債務人對遺產所得享有之權利即應按遺產之價額，依債務人
    應繼分之比例計算，而非依遺產之價額計算，如債務人遺產
    應繼分比例之價額低於債權人主張之債權額時，則以該遺產
    應繼分比例之價額計算訴訟標的之價額（臺灣高等法院暨所
    屬法院109年法律座談會民事類提案第16號研討結果參照）
    。
二、查原告依民法第244條第1項、第4項規定，起訴請求：㈠被告
    間就坐落臺北市○○區○○段○○段000地號權利範圍1/4（下稱系
    爭土地），暨其上同小段00000建號即門牌號碼臺北市○○區○
    ○○路0段000巷0弄00號0樓房屋權利範圍全部（下稱系爭房屋
    ，與系爭土地合稱系爭房地）之遺產分割協議及所為之繼承
    登記應予撤銷；㈡被告江秋良、江秋村應塗銷上開繼承登記
    ，並回復登記為被告公同共有。經核被告即債務人江素琴積
    欠原告新臺幣（下同）370,077元，及其中352,880元自民國
    103年3月4日起至104年8月31日止，按年息19.71%計算之利
    息，及自104年9月1日起至清償日止，按年息15%計算之利息
    ，則原告之債權計算至本件起訴即111年8月18日，共計843,
    049元（計算式：370,077元＋104,043元＋368,929元＝843,049
    元，元以下4捨5入）；而江素琴就被繼承人江李淑梅之遺產
    應繼分為1/4，經本院查詢內政部不動產交易實價查詢服務
    網，與系爭房地同弄10號4樓房地，於111年5月交易單價每
    平方公尺為142,340元，又系爭房屋面積為70.31平方公尺，
    則江素琴繼承系爭房地應繼分之價額為2,501,981元（計算
    式：142,340×70.31×1/4＝2,501,981，小數點以下4捨5入）
    ，依前揭說明及裁定意旨，本件訴訟標的價額應以原告主張
    之債權額為準，故本件訴訟標的價額核定為843,049元，應
    徵第一審裁判費9,250元，扣除原告前已繳納裁判費4,080元
    ，尚應補繳裁判費5,170元。茲依民事訴訟法第249條第1項
    但書規定，限原告於收受本裁定送達後7日內補繳，逾期不
    繳，即駁回其訴，特此裁定。
中    華    民    國    111   年    11    月     9    日
                  民事第二庭  法  官  蘇錦秀
以上正本係照原本作成。
如不服本裁定關於核定訴訟標的價額部分，應於送達後10日內向
本院提出抗告狀，並繳納抗告費新臺幣1,000元；其餘關於命補
繳裁判費部分，不得抗告。
中    華    民    國    111   年    11    月    9     日
                              書記官  詹欣樺